nb: Kontaktlinsemateriale: Balafilcon A; Comfilcon A; Etafilcon A; Fanfilcon A; Hydrogel; Lotrafilcon B; Omafilcon A; Polymacon; Senofilcon A; Silikonhydrogel; Annet
sv: Indikerar de typer eller material av kontaktlinser som lösningen kan användas säkert med.: Balafilcon A; Comfilcon A; Etafilcon A; Fanfilcon A; Hydrogel; Lotrafilcon B; Omafilcon A; Polymacon; Senofilcon A; Silikon hydrogel; Övrigt
es: Material de lentes de contacto: Balafilcon A; Comfilcon A; Etafilcon A; Fanfilcon A; Hidrogel; Lotrafilcon B; Omafilcon A; Polymacon; Senofilcon A; Hidrogel de silicona; Otros
hr-HR: Materijal kontaktnih leća: Balafilcon A; Comfilcon A; Etafilcon A; Fanfilcon A; Hidrogel; Lotrafilcon B; Omafilcon A; Polymacon; Senofilcon A; Silikonski hidrogel; Ostalo
sl-SI: Material kontaktnih leč: Balafilcon A; Comfilcon A; Etafilcon A; Fanfilcon A; Hidrogel; Lotrafilcon B; Omafilcon A; Polymacon; Senofilcon A; Silikonski hidrogel; Drugo
ko: 콘택트렌즈 소재: 발라필콘 A; 콤필콘 A; 에타필콘 A; 판필콘 A; 하이드로겔; 로트라필콘 B; 오마필콘 A; 폴리마콘; 세노필콘 A; 실리콘 하이드로겔; 기타
fr: Matière des lentilles de contact: Balafilcon A; Comfilcon A; Etafilcon A; Fanfilcon A; Hydrogel; Lotrafilcon B; Omafilcon A; Polymacon; Senofilcon A; Silicone hydrogel; Autre
vi: Vật liệu kính áp tròng: Balafilcon A; Comfilcon A; Etafilcon A; Fanfilcon A; Hydrogel; Lotrafilcon B; Omafilcon A; Polymacon; Senofilcon A; Silicone hydrogel; Khác
ja: コンタクトレンズ素材: バラフィルコンA; コンフィルコンA; エタフィルコンA; ファンフィルコンA; ハイドロゲル; ロトラフィルコンB; オマフィルコンA; ポリマコン; セノフィルコンA; シリコーンハイドロゲル; その他
nl: Contactlensmateriaal: Balafilcon A; Comfilcon A; Etafilcon A; Fanfilcon A; Hydrogel; Lotrafilcon B; Omafilcon A; Polymacon; Senofilcon A; Silicone hydrogel; Andere
zh-TW: 隱形眼鏡材質: 貝拉菲康A; 康菲康A; 伊塔菲康A; 范菲康A; 水凝膠; 勞特菲康B; 歐瑪菲康A; 聚馬康; 賽諾菲康A; 矽水凝膠; 其他
hu: Kontaktlencse anyaga: Balafilcon A; Comfilcon A; Etafilcon A; Fanfilcon A; Hidrogél; Lotrafilcon B; Omafilcon A; Polymacon; Senofilcon A; Szilikon hidrogél; Egyéb
de: Kontaktlinsenmaterial: Balafilcon A; Comfilcon A; Etafilcon A; Fanfilcon A; Hydrogel; Lotrafilcon B; Omafilcon A; Polymacon; Senofilcon A; Silikon-Hydrogel; Sonstiges
sk-SK: Materiál kontaktných šošoviek: Balafilcon A; Comfilcon A; Etafilcon A; Fanfilcon A; Hydrogél; Lotrafilcon B; Omafilcon A; Polymacon; Senofilcon A; Silikón hydrogél; Iné
pt-BR: Material da lente de contato: Balafilcon A; Comfilcon A; Etafilcon A; Fanfilcon A; Hidrogel; Lotrafilcon B; Omafilcon A; Polymacon; Senofilcon A; Hidrogel de silicone; Outro
fi: Piilolinssin materiaali: Balafilcon A; Comfilcon A; Etafilcon A; Fanfilcon A; Hydrogeeli; Lotrafilcon B; Omafilcon A; Polymacon; Senofilcon A; Silikonihydrogeeli; Muu
pt-PT: Material da lente de contacto: Balafilcon A; Comfilcon A; Etafilcon A; Fanfilcon A; Hidrogel; Lotrafilcon B; Omafilcon A; Polymacon; Senofilcon A; Silicone hidrogel; Outro
da: Kontaktlinsemateriale: Balafilcon A; Comfilcon A; Etafilcon A; Fanfilcon A; Hydrogel; Lotrafilcon B; Omafilcon A; Polymacon; Senofilcon A; Silikonehydrogel; Andet
tr: Kontak lens malzemesi: Balafilcon A; Comfilcon A; Etafilcon A; Fanfilcon A; Hidrojel; Lotrafilcon B; Omafilcon A; Polymacon; Senofilcon A; Silikon hidrojel; Diğer
ro-RO: Material lentile de contact: Balafilcon A; Comfilcon A; Etafilcon A; Fanfilcon A; Hidrogel; Lotrafilcon B; Omafilcon A; Polymacon; Senofilcon A; Silicon hidrogel; Altele
bg-BG: Материал на контактните лещи: Балафилкон A; Комфилкон A; Етафилкон A; Фанфилкон A; Хидрогел; Лотрафилкон B; Омафилкон A; Полимакон; Сенофилкон A; Силиконов хидрогел; Други
en: Contact lens material: Balafilcon A; Comfilcon A; Etafilcon A; Fanfilcon A; Hydrogel; Lotrafilcon B; Omafilcon A; Polymacon; Senofilcon A; Silicone hydrogel; Other
ru: Материал контактных линз: Балафилкон А; Комфилкон А; Этафилкон А; Фанфилкон А; Гидрогель; Лотрафилкон Б; Омафилкон А; Полимакон; Сенофилкон А; Силикон-гидрогель; Другой
it: Materiale delle lenti a contatto: Balafilcon A; Comfilcon A; Etafilcon A; Fanfilcon A; Idrogel; Lotrafilcon B; Omafilcon A; Polymacon; Senofilcon A; Silicone idrogel; Altro
th: วัสดุคอนแทคเลนส์: บาลาฟิลคอน เอ; คอมฟิลคอน เอ; อีตาฟิลคอน เอ; แฟนฟิลคอน เอ; ไฮโดรเจล; โลทราฟิลคอน บี; โอมาฟิลคอน เอ; โพลิเมคอน; ซีโนฟิลคอน เอ; ซิลิโคนไฮโดรเจล; อื่นๆ
el: Υλικό φακών επαφής: Balafilcon A; Comfilcon A; Etafilcon A; Fanfilcon A; Υδρογέλη; Lotrafilcon B; Omafilcon A; Polymacon; Senofilcon A; Υδρογέλη σιλικόνης; Άλλο
lt-LT: Kontaktinių lęšių medžiaga: Balafilcon A; Comfilcon A; Etafilcon A; Fanfilcon A; Hidrogelis; Lotrafilcon B; Omafilcon A; Polymacon; Senofilcon A; Silikoninis hidrogelis; Kita
cs: Materiál kontaktních čoček: Balafilcon A; Comfilcon A; Etafilcon A; Fanfilcon A; Hydrogel; Lotrafilcon B; Omafilcon A; Polymacon; Senofilcon A; Silikonový hydrogel; Jiné
pl: Materiał soczewek kontaktowych: Balafilcon A; Comfilcon A; Etafilcon A; Fanfilcon A; Hydrożel; Lotrafilcon B; Omafilcon A; Polymacon; Senofilcon A; Silikon-hydrożel; Inne
zh-CN: 隐形眼镜材料: Balafilcon A; Comfilcon A; Etafilcon A; Fanfilcon A; 水凝胶; Lotrafilcon B; Omafilcon A; Polymacon; Senofilcon A; 硅水凝胶; 其他